臺灣高等法院臺中分院刑事判決　　　　　　　　　　九十一年度重上更(二)字第五號
　　上　訴　人
　　即　被　告　甲○○
　　　　　　　　丙○○
　　共　　　同
　　選任辯護人　李效文
右上訴人等因業務侵占案件，不服台灣台中地方法院中華民國八十五年二月二十六日
第一審判決（民國八十四年度訴字第一一二九號，起訴案號：台灣台中地方法院檢察
署民國八十三年度偵字第一三八九五號），提起上訴，經判決後，由最高法院第二次
發回更審，本院判決如左：
    主      文
原判決撤銷。
甲○○、丙○○共同連續意圖為自己不法之所有，而侵占對於業務上所持有之物，各
處有期徒刑陸月，如易科罰金，均以參佰元折算壹日。丙○○緩刑參年。
    事      實
一、甲○○與朋友黃道彰、戴金龍、丁○○等四人於民國（下同）八十二年九月間共
    同出資新台幣（下同）三百五十萬元，在台中市北屯區長生巷三－十二號，合夥
    成立祥聖金紙廠（甲○○出資二百萬元、餘出資五十萬元) ，由甲○○任負責人
    （未辦申請設立登記），甲○○之妻丙○○為會計，負責該廠業務之經營、收取
    款項及帳目資金記載之工作，均為從事業務之人。甲○○、丙○○二人竟共同基
    於意圖為自己不法所有之概括犯意聯絡，於：(一)同年九月間，明知向台中縣大雅
    鄉村○○村○○路一九九號專信傢俱名品店購買之傢俱為一萬一千二百五十元，
    竟推由丙○○於業務上之廠房設備帳冊上虛偽記載為二萬元，並將業務上持有之
    八千七百五十元共同據為己有，足以生損害於祥聖金紙廠其他合夥人。(二)明知祥
    聖金紙廠同年十月半月份一萬四千元、十一月份二萬八千元、十二月份二萬八千
    元之廠房租金共七萬元，已連同整地費用三萬三千八百元，於同年九月間預支給
    房東林坤金，並記載於廠房設備帳冊內，竟又於同年十月、十一月、十二月間，
    將同年十月份半月份一萬四千元、同年十一月份二萬八千元、同年十二月份二萬
    八千元之租金，推由丙○○按月重複虛偽記載於業務上持有之零用金帳冊內，並
    將重複記載之業務上持有之七萬元現款，共同侵占入己，足以生損害於祥聖金紙
    廠其他合夥人。(三)又於同年十月二十五日、十月二十九日、十一月十二日多次出
    賣金銀紙予黎顯祖，其出貨日期、品名、數量、單價，均詳如附表一編號３、５
    、６、７、８欄所示，竟推由丙○○連續不實記載為如附表一編號３、５、６、
    ７、８，帳冊記載欄所示之品名、數量、單價及收入金額，並連續共同侵占其業
    務上持有之差額款項，足以生損害於祥聖金廠其他合夥人（如附表一所示）。(四)
    又對於附表一所示編號９、１０、、及附表二各欄所示銷貨，未登載於銷貨帳
    冊上，將所收取之業務上持有之貨款（如差額欄所示）共同予以侵占入己。以上
    總共侵占業務上持有祥聖金紙廠所有款項十一萬六千七百九十七元六角。
二、案經被害人丁○○訴請臺灣臺中地方法院檢察署檢察官偵查起訴。
    理      由
一、訊據上訴人即被告甲○○、丙○○（以下稱上訴人等二人），僅各承認為合夥之
    祥聖金紙廠之負責人或會計，惟均矢口否認有右揭業務上登載不實、業務侵占之
    犯行，於審理中辯稱：上訴人甲○○並無製作不實帳冊，至專信傢俱部分，係證
    人黎顯祖偽證。祥聖金紙廠房租金重複記載，係因丙○○不諳會計作業流程，而
    將費用併計，或挪計未銷除所致。又估價單上複寫之部分，僅係報價，並非成交
    價等語。惟查，上訴人等二人如事實欄(一)之犯行，業據證人黎顯祖於原審及本院
    前審調查中證述傢俱僅由祥聖金紙廠負擔一萬一千二百五十元無訛（原審卷第一
    八九頁反面、第二○二頁、本院上訴卷第八十二頁），復有對帳單乙紙在卷可稽
    （偵查卷第十六頁）；而廠房設備帳冊上於八十二年九月份記載為專信傢俱支出
    金額為二萬元，亦有廠房設備帳冊（偵查卷第三十九頁證三）可憑，上訴人等二
    人此部分不實登載帳冊之犯行，事證明確，堪以認定。另卷查專信傢俱名品店負
    責人陳朝圳出具免用統一發票收據中，已載明「銀貨兩訖」字樣，故該筆傢俱交
    易應無扣除他人贈送部分，即鐵櫃三千八百元、白鐵茶車組三千五百元、沙發組
    一萬二千元後由被告單獨給付所餘款項之情形可言（見本院前審上訴字第六九○
    號卷第五十頁），自以上開證人黎顯祖所證由祥聖金紙廠負擔一萬一千二百五十
    元之證詞為可採。上訴人等二人又辯稱因黎顯祖受託協助購買機械，將五十萬元
    之機械虛報為九十八萬元，涉嫌背信，經其告訴，由臺灣臺中地方法院檢察署以
    八十四年度偵字第六七二七號案件偵辦等情，惟經本院前審辦函向該檢察署借調
    八十四年度偵字第六七二七號案由詐欺案件，經核閱全案告訴人甲○○告訴被告
    黎顯祖所提出告訴狀及告訴，補充理由(一)狀，並無記載黎顯祖受託協助購買機械
    ，將五十萬元之機械虛報為九十八萬元，且臺灣臺中地方法院檢察署檢察官偵辦
    八十四年度偵字第六七二七號被告黎顯祖詐欺案件，迄今尚未偵查終結，不能遽
    認本件證人黎顯祖之證言係屬不實，而為有利上訴人等二人之認定。次查事實欄
    (二)所示之業務上登載不實犯行，亦有廠房設備帳冊、零用金帳冊（見偵查卷第五
    十八頁、第五十九頁、第六十頁、第三十九頁證三）可證。查祥聖金紙廠向證人
    林坤金承租之廠房為每月三萬八千元，開始租時，先收二個多月之租金，並補貼
    其三萬多元整地費；及以一月一萬元之租金轉租部分予曾德民使用等情，分據林
    坤金、曾德民證述屬實（參偵字第一三八九五號卷第七十頁反面、第七十一頁、
    原審卷第五十六頁反面、第五十七頁、第一六三頁反面）。而據上開廠房設備帳
    冊之記載，於八十二年九月支出廠房租金十萬三千八百元，而於零用金帳冊上又
    記載於同年十月份支出半月份一萬四千元之租金；同年十一月份、十二月份各支
    出二萬八千元之租金，是上訴人等二人由上訴人丙○○於零用金帳冊上關於同年
    十月份支出半月份一萬四千元之租金；同年十一月份、十二月份各支出二萬八千
    元之記載，顯係登載不實，上訴人丙○○辯稱不諳會計流程，於將房租支出、整
    地費三萬三千六百元支出、分租紙廠予曾德民之預收租金二萬五千元三項費用兩
    相扣抵籠統記載為租金支出於廠房設備帳冊後，又分月挪記於零用金帳冊後，疏
    未將挪記金領七萬元由廠房設備帳冊扣除，並將支付項目租金更正為整地費三萬
    三千六百元，並再空言指責黎顯祖偽證言云云，惟查上開二種帳冊均為現金支出
    之記載，其重復支付之記載自有現金侵占之事實，所辯無非嗣後圖卸刑責之詞，
    不足採信，上訴人二人此部分之犯行，亦事證明確，堪以認定。又上訴人等將整
    地費用三萬多元，連同八十二年十、十一、十二月份之租金一起交予林坤金，是
    其於同年九月份甫設廠時，將之一起記載於廠房租金項上，亦非無可能，且遍查
    帳冊，並無整地費用之記載，是上訴人等二人辯稱：十萬三千八百元廠房租金部
    分，及三萬多元之整地費用，堪以採信。再查如事實欄(三)所示之犯行，關於附表
    一、二實際出貨之記載，亦經證人黎顯祖、江成國於審理中結證屬實，並有估價
    單扣案可憑  (置於證十證物袋內)。又如附表一所示編號３、５、６、７、８各
    欄帳冊記載欄，關於銷貨帳冊上銷貨之品名、數量、單價及收入金額之記載，亦
    有銷貨帳冊可據（第三十一頁）。又如附表一所示編號９、１０、、及附表二
    所示之各筆銷貨，均未載於銷貨帳冊內，亦有上開銷貨帳冊可憑。上訴人等二人
    雖辯稱黎顯祖有以貸款抵付之情形，故估價單與帳冊金額不符，應以帳冊所載金
    額為實收金額云云，然據證人黎顯祖於本院前審調查中證稱：「我係依據上訴人
    等所開之估價單支付貨款，於檢察官偵查中所證皆實在」等語，且衡情會在互相
    買貨彼此應支付予對方之貨款若有抵銷就抵銷部分，帳冊上亦應有銷貨收入之記
    載，而不可能有多銷少收之情形，上訴人等二人此部分之辯解亦屬飾卸之詞，難
    認有據，而不足採信。是上訴人等二人右揭事實欄(三)所示之業務登載犯行亦堪認
    定。上訴人等二人或虛報傢俱金額、或重列廠房租金、或虛報銷貨金銀紙之單價
    、或於帳冊上漏載銷貨，對於此部分金額之差額，上訴人等二人顯已將之侵占入
    己，否則無庸為不實之記載或漏予記載，上訴人等二人此部分業務侵占犯行，亦
    堪認定。上訴人等二人於本院前審審理中提出與告訴人丁○○之對帳單尚不足為
    有利於上訴人等二人之認定，其等於原審曾聲請再傳喚告訴人丁○○、黃道彩，
    戴金龍及證人王桂芳，並聲請將祥聖金紙廠之「廠房設備帳冊」、「零用金帳冊
    」送請台中市會計師公會選派鑑定人鑑定「廠房設備帳冊」是否祥聖金紙廠積極
    資產項目及價值之紀錄，抑或皆僅係現金支出之流水帳目紀錄等節，本院認上訴
    人等二人犯罪事證已屬明確，亦認尚無再予傳喚作證及鑑定之必要，併此說明。
    上訴人等二人辯稱帳冊金額與估價金額不一，乃因買受人黎顯祖以其欠祥聖金紙
    廠之貨款相抵銷所致，帳冊所載金額始為實收金額云云，雖證人黎顯祖亦證稱貨
    款有時會相互抵銷等情，惟核閱扣案有關帳冊，因並非記載完整之帳冊，而有缺
    漏未載及缺頁情事，亦不能為有利上訴人等二人之認定。
二、被告甲○○為祥聖紙廠之負責人，並為商業會計法所稱之商業負責人，竟與公司
    會計丙○○共同明知為不實之事項而記入帳冊，並侵占業務上所持有之款項。核
    其二人所為，係犯修正前商業會計法第六十六條第一款之罪及刑法第三百三十六
    條第二項之業務侵占罪。公訴人認被告係犯刑法第二百十五條之業務上登載不實
    罪，然商業會計法第六十六條第一款之罪，係刑法第二百十五條之特別法，自應
    優先適用，起訴法條容有未洽，應予變更。又商業會計法於八十四年五月十九日
    修正公布，同年月二十一日生效，原商業會計法第六十六條第一款之明知為不實
    之事項填製會計憑證或記入帳冊，法定刑為五年以下有期徒刑、拘役或一萬元以
    下罰金，業經修正為第七十一條第一款，其法定刑為五年以下有期徒刑、拘役或
    科或併科新台幣十五萬元以下罰金，被告行為後商業會計法既有變更，比較新舊
    法之結果，以行為時即修正前商業會計法有利於被告，應適用有利於被告之行為
    時法。上訴人等二人間，就上開犯行，有犯意聯絡，行為分擔，均為共同正犯。
    上訴人等二人所為數明知為不實之事項而記入帳冊犯行、業務侵占犯行，所犯罪
    名相同，顯係基於概括之犯意為之，均為連續犯，應依刑法第五十六條之規定以
    一罪論。上訴人等二人所犯明知為不實之事項而記入帳冊犯行、業務侵占犯行，
    有方法結果之牽連關係，而關於牽連犯之新舊法比較，應先就八十四年五月十九
    日修正公布之商業會計法第七十一條第一款及刑法第三百卅六條第二項之罪。定
    一較重條文，再就八十四年五月十九日修正公布前之商業會計法第六十六條第一
    款及刑法第三百卅六條第二項之罪，定一較重之條文，然後再就此較重之條文比
    較其輕重，並適用有利於上訴人之條文，則經比較適用結果，應從一重之業務侵
    占罪處斷。上訴人等二人如事實欄(三)、(四)部份所示之犯行，與檢察官起訴經判決
    有罪之部分，有連續犯裁判上一罪之關係，亦為檢察官起訴效力所及，本院自應
    依法審判，附此敘明。另查九十年一月四日修正，同年月十日經總統公布施行之
    刑法第四十一條規定：「犯最重本刑為五年以下有期徒刑以下之刑之罪，而受六
    個月以下有期徒刑或拘役之宣告，因身體、教育、職業、家庭之關係或其他正當
    事由，執行顯有困難者，得以一元以上三元以下折算一日，易科罰金。但確因不
    執行所宣告之刑，難收矯正之效，或難以維持法秩序者，不在此限」，亦即修正
    前刑法第四十一條原規定所犯最重本刑為三年以下有期徒刑之罪，而受六個月以
    下有期徒刑或拘役之宣告，因身體、教育、職業或家庭之關係，執行顯有困難者
    得為易科罰金，已修正為同條第一項前段為所犯最重本刑為五年以下有期徒刑之
    刑之罪，而受六個月以下有期徒刑或拘役之宣告，因身體、教育、職業、家庭之
    關係或其他正當事由，執行顯有困難，得為易科罰金，並於同年一月十二日生效
    ，比較新舊法以新法較有利於行為人，自應予以適用。原審據以論科，固非無見
    。惟上訴人等共同明知為不實之事項而記入其公司帳冊，應論以上訴人二人共犯
    修正前商業會計法第六十六條第一款之罪，上訴人二人雖有業務登載不實，然商
    業會計法第六十六條第一款之罪乃刑法第二百十五條業務登載不實文書罪之特別
    規定，自應優先適用商業會計法之罪，原審論以刑法第二百十五條之罪，尚有未
    洽。再商業會計法於八十四年五月十九日修正公布，同年月二十一日生效，原商
    業會計法第六十六條第一款之明知為不實之事項填製會計憑證或記入帳冊，法定
    刑為五年以下有期徒刑、拘役或一萬元以下罰金，業經修正為第七十一條第一款
    ，其法定刑為五年以下有期徒刑、拘役或科或併科新台幣十五萬元以下罰金，原
    審未比較適用，亦有未洽。又如原審判決附表一編號２部份所示銷貨，依卷附該
    次交易之估價單影本所示（本院上訴卷第四十二頁），該筆品名：福金（四寸）
    、數量：、交易單價係二九一‧二元、總價係一七四七二元，原判決誤載為單
    價二七○．四元、差額一六二二四元，且該筆交易已被刪除，衡諸該等估價單為
    告訴人陳慶聲所提出，則該次交易顯已取消，上訴人等應無收取該次貨款。原判
    決認此部份上訴人等二人亦涉有業務登載不實及侵占罪嫌，顯有違誤，另附表一
    編號１部分，其實際出貨單價為二五九．三五元，帳冊記載為二六○元，應係將
    小數點四捨五入，取其整數，以方便計算，此部分上訴人應無故為不實登載及侵
    占可言，則附表一編號１、２部分，上訴人犯罪不能證明，因此二部分公訴人並
    未為起訴，故無庸另為無罪諭知，乃原審仍予以論科，實有未當。上訴人等二人
    上訴意旨否認犯罪，雖均非可取，然原判決既有上開可議，即屬無可維持，應由
    本院撤銷改判。爰審酌上訴人等二人之品行、犯罪動機、目的、手段、上訴人等
    二人所侵占金額共計僅十一萬六千七百九十七元六角、犯罪後之態度等一切情狀
    ，各量處如主文第二項所示之刑，並均諭知易科罰金之折算標準，以資懲儆。另
    上訴人丙○○前未曾受有期徒刑以上刑之宣告，此有臺灣台中地方法院檢察署刑
    事資料查註紀錄表及其全國紀錄表各一件在卷可稽，經此教訓應知警惕，當無再
    犯之虞，且上訴人丙○○為甲○○之妻，為照顧家中幼兒。認對上訴人丙○○所
    處之刑，以暫不執行為適當，併予宣告緩刑三年，以啟自新。
三、公訴意旨另以：(1)被告二人明知祥聖金紙廠水電設施費用僅為三萬四千七百元，
    於帳冊記載為四萬零九百四十元。(2)明知祥聖金紙廠向弘海紙廠進原紙七車，
    於帳冊虛報記載為九車（一車約值十萬元）。(3)明知祥聖金紙廠向文傑紙廠進
    原紙二車，在帳冊虛報記載為三車。(4)明知祥聖金紙廠房租金已在廠房設備中
    列支三萬三千八百元（其中七萬元，本院認為是虛報，已如上述），在每月零
    用金重複列載於廠房租金項。因認上訴人等二人尚涉有刑法第二百十五條、三百
    三十六條第二項之業務上文書登載不實罪、業務侵占罪嫌等情。訊之上訴人等二
    人均堅決否認有被訴上開犯行，辯稱：水電費用確為三萬四千七百元，但其中有
    六千多元為水電補貼費用。向弘海紙廠確實進原紙九車；向文傑紙廠確實進原紙
    為三車，並無虛報。又於廠房設備帳冊內在廠房租金項記載十萬三千八百元，其
    中三萬三千八百元是整地費用，並非虛列等語。經查，證人林坤金將其房屋，分
    為四戶，出租予被告等人。林坤金因而申請變更用電流量，花費十餘萬元，要求
    祥聖金紙廠負擔七千餘元（與起訴之00000－00000＝6240略有不符，但已時隔多
    日，記憶難免模糊，不得謂有瑕疵）；並要求祥聖金紙廠補貼整地費用三萬多元
    ，已經林坤金證述屬實，是上訴人等二人並無虛列六千二百四十元之水電費用及
    三萬多元之廠房租金費用。又查，證人即弘海紙廠負責人鍾煥龍於原審法院到庭
    證稱：其出賣與祥聖紙廠之原紙為幾車已無辦法查等語。且證人黎顯祖在原審法
    院亦證稱：曾為祥聖向弘海紙廠叫了兩車。又證稱：替祥聖金紙廠向文傑紙廠叫
    了一車或二車忘了等詞。均無積極證據足以證明祥聖金紙廠向弘海紙廠叫九車原
    紙，向文傑紙廠叫三車原紙為不實，且上訴人等二人均堅決否認有不實之情形，
    上訴人等二人此部分犯行，除告訴人丁○○之指訴外，別無證據可資證明，自難
    僅憑告訴人之指訴遽予認定。此外又查無其他具體證據足以證明上訴人等二人有
    上開虛列水電費用、廠房租金、進貨原紙之犯行，上訴人等二人此部分犯行，均
    不能證明，因檢察官認與上開起訴成罪部分有連續犯或牽連犯之裁判上一罪之關
    係，故均不另為無罪之諭知。
四、據上論斷，應依刑事訴訟法第三百六十九條第一項前段、第三百六十四條、第二
    百九十九條第一項前段、第三百條、修正前商業會計法第六十六條第一款、刑法
    第三百三十六條第二項、第二條第一項、第二十八條、第五十五條、第五十六條
    、第十一條前段、修正後刑法第四十一條第一項前段、刑法第七十四條第一款，
    罰金罰鍰提高標準條例第一條前段，判決如主文。
本案經檢察官乙○○到庭執行職務。
中      華      民      國      九十一     年     六      月    十二    日
                                臺灣高等法院臺中分院刑事第二庭
                                      審判長法  官  羅  禮  政
                                            法  官  蔡  聰  明
                                            法  官  陳  欣  安
右正本證明與原本無異。
如不服本判決應於收受送達後十日內向本院提出上訴書狀，其未敘述上訴之理由者並
得於提起上訴後十日內向本院補提理由書（均須按他造當事人之人數附繕本）。
                                            書記官  紀  美  鈺
中      華      民      國      九十一     年     六      月    十三    日
附錄本案論罪科刑法條：
刑法第三百三十六條第二項：
對於業上所所持有之物，犯前條第一項之罪者，處六月以上五年以下有期徒刑，得併
科三千元以下罰金。
商業會計法第六十六條：
商業負責人、主辦及經辦會計人員，有左列各款情事之一者，處五年以下有期徒刑拘
役或一萬元以下罰金：
  一、以明知為不實之事項而填製會計憑證或記入帳冊者。
  二、故意使應保存之會計憑證、帳簿報表滅失毀損者。
  三、意圖不法之利益，而變造會計憑證、帳簿報表內容或撕毀其頁數者。
                                                                        Ｒ
附  表  一
┌─┬─────────────────┬─────────────────────┐
│編│     實     際     出      貨     │      帳     冊     記     載             │
│  ├────┬────┬──┬────┼───┬──┬────┬────┬────┤
│  │出貨日期│ 品  名 │數量│ 單   價│品  名│數量│ 單 價  │收入金額│差   額 │
│號│(年月日)│        │    │(新台幣)│      │    │(新台幣)│(新台幣)│(新台幣)│
├─┼────┼────┼──┼────┼───┼──┼────┼────┼────┤
│１│82.10.25│ 四方金 │ 43 │259.35元│四方金│43  │   260元│11,180元│        │
│  │        │(3.5寸) │    │        │      │    │        │        │        │
├─┼────┼────┼──┼────┼───┼──┼────┼────┼────┤
│２│ 同   右│ 福  金 │ 60 │ 291.2元│未  載│未載│ 未  載 │ 未  載 │        │
│  │        │ (四寸) │    │        │      │    │        │        │        │
├─┼────┼────┼──┼────┼───┼──┼────┼────┼────┤
│３│ 同   右│ 銀  福 │  4 │ 270.4元│銀  福│  4 │   250元│ 1,000元│  81.6元│
│  │        │ (四寸) │    │        │      │    │        │        │        │
├─┼────┼────┼──┼────┼───┼──┼────┼────┼────┤
│４│82.10.29│ 四方金 │ 25 │   247元│四方金│ 25 │   247元│ 6,175元│    0   │
│  │        │ (四寸) │    │        │(四寸)│    │        │        │        │
├─┼────┼────┼──┼────┼───┼──┼────┼────┼────┤
│５│ 同   右│ 福  金 │ 10 │ 269.1元│福  金│ 10 │ 253.5元│ 2,535元│   156元│
│  │        │ (三寸) │    │        │(三寸)│    │        │        │        │
├─┼────┼────┼──┼────┼───┼──┼────┼────┼────┤
│６│ 同   右│ 銀  紙 │ 50 │ 270.4元│銀  紙│ 50 │   250元│12,500元│  1020元│
│  │        │ (四寸) │    │        │(四寸)│    │        │        │        │
├─┼────┼────┼──┼────┼───┼──┼────┼────┼────┤
│７│82.11.12│ 四方金 │ 30 │   260元│四方金│ 30 │   247元│ 7,410元│   390元│
│  │        │ (四寸) │    │        │(四寸)│    │        │        │        │
├─┼────┼────┼──┼────┼───┼──┼────┼────┼────┤
│８│ 同   右│ 福  金 │ 20 │   273元│福  金│ 20 │ 253.5元│ 5,066元│   394元│
│  │        │ (三寸) │    │        │(三寸)│    │        │        │        │
├─┼────┼────┼──┼────┼───┼──┼────┼────┼────┤
│９│83.1.29 │ 四方金 │ 10 │   296元│未  載│未載│ 未  載 │ 未  載 │ 2,960元│
│  │        │ (五吋) │    │        │      │    │        │        │        │
├─┼────┼────┼──┼────┼───┼──┼────┼────┼────┤
│10│ 同  右 │ 同  右 │ 10 │   247元│未  載│未載│ 未  載 │ 未  載 │ 2,470元│
├─┼────┼────┼──┼────┼───┼──┼────┼────┼────┤
│11│ 同  右 │ 四方金 │ 20 │   247元│未  載│未載│ 未  載 │ 未  載 │ 2,470元│
│  │        │ (四吋) │    │        │      │    │        │        │        │
├─┼────┼────┼──┼────┼───┼──┼────┼────┼────┤
│12│ 同  右 │ 福  金 │  │ 253.5元│未  載│未載│ 未  載 │ 未  載 │ 5,070元│
│  │        │ (三吋) │    │        │      │    │        │        │        │
└─┴────┴────┴──┴────┴───┴──┴────┴────┴────┘
附  表  二
┌─┬────────────────┬────────────────┐
│編│  實      際      出       貨   │   帳      冊      記     載    │
│  ├─────┬───┬─┬────┼───────────┬────┤
│  │ 出貨日期 │品  名│數│ 單   價│ 品  名  數量  單  價 │差   額 │
│號│ (年月日) │      │量│(新台幣)│              (新台幣)│(新台幣)│
├─┼─────┼───┼─┼────┼───────────┼────┤
│１│ 83.3.12  │四方金│20│   247元│      未      載      │  4940元│
├─┼─────┼───┼─┼────┼───────────┼────┤
│２│  同  右  │同  右│20│   247元│      未      載      │ 4,940元│
├─┼─────┼───┼─┼────┼───────────┼────┤
│３│  同  右  │同  右│10│   247元│      未      載      │ 2,470元│
├─┼─────┼───┼─┼────┼───────────┼────┤
│４│  同  右  │同  右│20│   247元│      未      載      │ 4,940元│
├─┼─────┼───┼─┼────┼───────────┼────┤
│５│ 83.4.16  │福  金│ 2│   273元│      未      載      │   546元│
├─┼─────┼───┼─┼────┼───────────┼────┤
│６│  同  右  │銀  紙│10│   273元│      未      載      │ 2,730元│
├─┼─────┼───┼─┼────┼───────────┼────┤
│７│  同  右  │四方金│10│   247元│      未      載      │ 2,470元│
└─┴─────┴───┴─┴────┴───────────┴────┘
                                                                      Ｒ
